# 固定资产装修费

提问人：guoji2020 时间：2021-10-23 08:05:05
陈老师您好：
企业进行二次装修的话，这种装修是费用化还是资本化呢！

回答人：chenyiwei
严格来说，因为装修和房屋主体结构的使用寿命不同，根据《企业会计准则第 4 号——固定资产》第五条规定，“固定资产的各组成部分具有不同使用寿命或者以不同方式为企业提供经济利益，适用不同折旧率或折旧方法的，应当分别将各组成部分确认为单项固定资产”，故房屋装修应作为一项单独的固定资产，不应并入房屋建筑物价值，其折旧年限为装修本身的可使用年限（两次装修之间的间隔期）和房屋主体结构剩余可使用年限两者中的较短者。
相应地，到第二次装修时，前次装修的账面价值在理想状态下应当已经折旧完毕，直接作为固定资产清理予以转销即可。如果实务中在二次装修时前次装修所形成的固定资产仍有账面价值 ，则作为资产报废损失处理。